bg-BG: Тип филтър за овлажнител: Патронни филтри; Дискови филтри; Филтри тип „подложка“; Ултразвукови мембрани; Подложки за изпарители; Филтри за фитили; Друго
vi: Loại bộ lọc máy tạo ẩm: Bộ lọc dạng lõi; Bộ lọc dạng đĩa; Bộ lọc dạng tấm đệm; Màng siêu âm; Miếng xông hơi; Bộ lọc bấc; Khác
pt-PT: Tipo de filtro do humidificador: Filtros de cartucho; Filtros de disco; Filtros de almofada; Membranas ultrassónicas; Almofadas para vaporizador; Filtros de pavio; Outro
lt-LT: Drėkintuvo filtro tipas: Kasetiniai filtrai; Diskiniai filtrai; Padėklų filtrai; Ultragarsinės membranos; Garintuvo pagalvėlės; Dagčių filtrai; Kita
nb: Luftfukter-filtertype: Patronfiltre; Skivefiltre; Putefiltre; Ultralydmembraner; Vaporizer-pads; Vekefiltre; Annet
de: Typ des Luftbefeuchterfilters: Patronenfilter; Scheibenfilter; Pad-Filter; Ultraschallmembranen; Verdampferpads; Dochtfilter; Sonstiges
tr: Nemlendirici filtre tipi: Kartuş Filtreleri; Disk Filtreleri; Ped Filtreler; Ultrasonik Membranlar; Buharlaştırıcı Pedleri; Fitil Filtreleri; Diğer
sk-SK: Typ filtra zvlhčovača: Filtre s výmennou vložkou; Kotúčové filtre; Vložkové filtre; Ultrazvukové membrány; Vaporizačné podložky; Knôtové filtre; Iné
da: Luftfugterfiltertype: Patronfiltre; Diskfiltre; Pad-filtre; Ultralydmembraner; Vaporizer-pads; Opsugningsfiltre; Andet
ko: 가습기 필터 유형: 카트리지 필터; 디스크 필터; 패드 필터; 초음파 진동자; 베이포라이저 패드; 심지형 필터; 기타
fr: Type de filtre d’humidificateur: Cartouches filtrantes; Filtres à disque; Filtres à tampon; Membranes ultrasoniques; Tampons vaporisateurs; Filtres à mèche; Autre
cs: Typ filtru zvlhčovače: Filtrační kazety; Diskové filtry; Vložkové filtry; Ultrazvukové membrány; Vložky vaporizéru; Knotové filtry; Jiné
sv: Filtertyp för luftfuktare: Patronfilter; Skivfilter; Padfilter; Ultraljudsmembran; Vaporizer-pads; Vekefilter; Övrigt
ro-RO: Tipul filtrului umidificatorului: Filtre cartuș; Filtre disc; Filtre tampon; Membrane cu ultrasunete; Tampoane de vaporizare; Filtre cu fitil; Altele
zh-TW: 加濕器濾網類型: 卡匣式濾芯; 碟式濾芯; 板式濾芯; 超音波膜; 霧化板; 吸水濾網; 其他
ru: Тип фильтра увлажнителя: Картриджные фильтры; Дисковые фильтры; Панельные фильтры; Ультразвуковые мембраны; Испарительные панели; Фильтры-фитили; Другие
pl: Typ filtra nawilżacza: Filtry wkładowe; Filtry dyskowe; Filtry wkładkowe; Membrany ultradźwiękowe; Wkłady parownika; Filtr knotowy; Pozostałe
zh-CN: 加湿器滤芯类型: 滤芯过滤器; 圆盘式过滤器; 滤垫式过滤器; 超声波振动片; 蒸发垫; 芯式滤网; 其他
sl-SI: Vrsta filtra vlažilnika: Kartušni filtri; Diskovni filtri; Filtri za blazinice; Ultrazvočne membrane; Blazinice za uparjalnik; Filtri za stenj; Druga
es: Tipo de filtro del humidificador: Filtros de cartucho; Filtros de disco; Filtros de almohadilla; Membranas ultrasónicas; Cojinete vaporizador; Filtro de absorción; Otros
hu: Párásító szűrő típusa: Patronszűrők; Lemezszűrők; Szűrőpárnák; Ultrahangos membránok; Párologtató párnák; Szűrőbetétek; Egyéb
nl: Type luchtbevochtigerfilter: Patroonfilters; Schijffilters; Padfilters; Ultrasone membranen; Verdamperpads; Lontfilters; Overig
pt-BR: Tipo de filtro do umidificador: Filtros de cartucho; Filtros de disco; Filtros de almofada; Membranas ultrassônicas; Almofadas para vaporizador; Filtros de pavio; Outro
en: Humidifier filter type: Cartridge Filters; Disc Filters; Pad Filters; Ultrasonic Membranes; Vaporizer Pads; Wick Filters; Other
fi: Ilmankostuttimen suodattimen tyyppi: Patruunasuodattimet; Levysuodattimet; Suodatinpatjat; Ultraäänikalvot; Höyrystimen tyynyt; Punoslankasuodattimet; Muu
th: ประเภทของแผ่นกรองเครื่องเพิ่มความชื้น: ไส้กรองแบบตลับ; ไส้กรองแบบแผ่นดิสก์; ไส้กรองแบบแผ่น; แผ่นเมมเบรนอัลตราโซนิก; แผ่นเครื่องพ่นไอน้ำ; ไส้ตะเกียง; อื่นๆ
ja: 加湿器フィルターの種類: カートリッジフィルター; ディスクフィルター; パッドフィルター; 超音波膜; 気化パッド; 芯フィルター; その他
it: Tipo di filtro dell'umidificatore: Filtri a cartuccia; Filtri a disco; Filtri a tampone; Membrane ultrasoniche; Tamponi per vaporizzatori; Filtri a stoppino; Altro
hr-HR: Vrsta filtera ovlaživača zraka: Filtar u obliku uloška; Filtar u obliku diska; Filtar u obliku jastučića; Ultrazvučne membrane; Jastučići za isparivač; Filtri u obliku saća; Ostalo
el: Τύπος φίλτρου υγραντήρα: Φίλτρα κασέτας; Φίλτρα δίσκου; Φίλτρα pad; Υπερηχητικές μεμβράνες; Pad ατμοποιητή; Φίλτρα τύπου wick; Άλλο